臺灣新北地方法院板橋簡易庭民事簡易判決
111年度板簡字第2074號
原      告  林明德  
訴訟代理人  王雅楨律師
被      告  吳泓陞  
上列當事人間請求確認本票債權不存在事件，於中華民國111年1
1月4日言詞辯論終結，本院判決如下：
    主 文
原告之訴駁回。
訴訟費用由原告負擔。
    事實及理由
一、原告主張:原告於民國110年2月20日18時許，遭訴外人劉文
    凱以言語恫嚇、徒手毆打的方式，脅迫原告簽發本件如附表
    所示的本票(下稱本件本票) 予訴外人劉文凱。原告簽發本
    件本票後，隨即致臺灣新北地方檢察署(下稱新北地檢署) 
    提告訴外人恐嚇取財，並於開庭時當庭撤銷受脅迫的意思表
    示，而被告既然係自訴外人劉文凱處收受本件本票，訴外人
    理應會告知被告其係如何取得該筆本票，故被告依法不得對
    原告主張本件本票的權利，並聲明:確認被告持有本件本票
    ，對原告之本票債權不存在。
二、被告抗辯:我取得這張本票是劉文凱給我的，但我是收到起
    訴狀及庭期通知之後，才知道他們的前因後果，並聲明:原
    告之訴駁回。
三、兩造不爭執事項:
㈠、原告於110年2月20日簽發本件本票，並交予訴外人劉文凱。
㈡、本件本票已經被告聲請本票裁定(111年度司票字第5210號)，
    該裁定經原告抗告後，本院以111年抗字第165號駁回抗告。
四、本件兩造的爭執事項為原告的請求有無理由？本院說明如下
    :
㈠、原告之主張並無理由:
１、按當事人主張有利於己之事實者，就其事實有舉證之責任，
    民事訴訟法第277條前段定有明文。又按票據債務人不得以
    自己與發票人或執票人之前手間所存抗辯之事由對抗執票人
    。但執票人取得票據出於惡意者，不在此限；無對價或以不
    相當之對價取得票據者，不得享有優於其前手之權利。票據
    法第13條、第14條第2項分別定有明文。再者，票據乃文義
    證券及無因證券，票據上之權利義務悉依票上所載文義定之
    ，與其基礎之原因關係各自獨立，票據上權利之行使不以其
    原因關係存在為前提，原因關係不存在或無效，並不影響票
    據行為之效力，執票人仍得依票據文義行使權利。
２、原告雖主張本件本票係遭訴外人劉文凱以言語恫嚇、徒手毆
    打的方式而簽發，然原告就此部分僅提出其受傷之診斷證明
    書、其提告訴外人劉文凱的刑事案件傳票、Line對話紀錄為
    證，本院考量到該診斷證明書僅能證明原告受有傷勢，但無
    法證明該傷勢是誰造成的、是如何造成的。又刑事案件的傳
    票，僅能證明刑事案件確實有在進行，不能證明原告所述的
    內容就一定是真實。復本院細譯原告所提出的Line對話紀錄
    (原告所提的原證4)，僅能說明雙方有金錢事務交流或有爭
    執，並沒辦法證明恐嚇、毆打等情事，佐以原告提告訴外人
    劉文凱妨害自由之案件，係經新北地檢署檢察官以111年度
    偵續字第181號不起訴處分，本院實難逕予認定原告所述為
    真實。
３、縱使原告主張其係受訴外人劉文凱以言語恫嚇、徒手毆打的
    方式而簽發本件本票乙節為真，然原告既然主張被告係惡意
    取得、無償或不相當之對價取得本件本票，原告就此有利於
    己的事實即應負舉證責任，然綜觀原告所有的主張及書狀，
    其並無提出任何詳實的客觀事證作為支持自己主張的依據，
    僅泛稱「訴外人劉文凱理應會告知被告其係如何取得該筆本
    票」，此僅係原告之臆測，尚難逕予採信。
４、綜上所述，原告所提之主張，本院認為均無理由，基此，被
    告持有原告所簽發的本件本票，應允許被告對原告主張票據
    權利。
㈡、又原告向本院聲請調取新北地檢署110年度偵字第22627、111
    年度偵續字第181號偵查卷宗部分，既經原告訴訟代理人自
    承該案仍於再議程序中(本院卷第69頁)，即該案仍於偵查階
    段，本院審酌偵查不公開相關意旨後，認現階段不宜調閱，
    併此說明。
五、綜上所述，原告之主張，本院認為均無證據證明原告主張為
    真實。是故原告起訴之事項均無理由，應予駁回。
六、本件事證已臻明確，兩造其餘主張陳述及所提之證據，經審
    酌均與本院前揭判斷無影響，毋庸一一論述，附此敘明。
七、訴訟費用負擔之依據：民事訴訟法第78條。
中　　華　　民　　國　　111 　年　　11　　月　　18　　日
    　　　　　　　　　　　臺灣新北地方法院板橋簡易庭
                              法  官  沈易
以上正本係照原本作成。
如不服本判決，應於送達後20日內，向本庭（新北市○○區○○路0
段00巷0號）提出上訴狀並表明上訴理由，如於本判決宣示後送
達前提起上訴者，應於判決送達後 20日內補提上訴理由書（須
附繕本）。如委任律師提起上訴者，應一併繳納上訴審裁判費。
中　　華　　民　　國　　111 　年　　11　　月　　18　　日
                              書記官  劉美蘭

附表:
編號 發票人 票據編號 票面金額(新台幣) 發票日 1 林明德 TH No.644079 50萬 110年2月20日 2 林明德 TH No.644080 50萬 110年2月20日 3 林明德 TH No.644081 50萬 110年2月20日